【裁判字號】    92,易,142
【裁判日期】    920422
【裁判案由】    違反毒品危害防制條例
【裁判全文】
臺灣屏東地方法院刑事判決                          九十二年度易字第一四二號
    公  訴  人  臺灣屏東地方法院檢察署檢察官
    被      告  甲○○
右列被告因違反毒品危害防制條例案件，經檢察官提起公訴（九十一年度毒偵字第一
一六三號、第一二三九號、第一四六一號、第一五四一號），本院判決如左：
     主  文
甲○○連續施用第二級毒品，處有期徒刑拾月。扣案之第二級毒品安非他命壹包（驗
前毛重零點肆公克，驗後毛重零點公克），沒收銷燬之。
     事實及理由
一、構成犯罪事實：
  (一)甲○○前因施用毒品案件，經本院以民國八十七年毒聲字第八一七號裁定送觀察
    、勒戒後，經評定為無繼續施用毒品之傾向，分別由臺灣屏東地方法院檢察署檢
    察官於八十七年十一月十六日以八十七年度偵字第七三四二號處分不起訴確定後
    。復因施用毒品案件，經臺灣屏東地方法院檢察署檢察官聲請本院以八十八年度
    毒聲字第八六九、一一０五號裁定送觀察、勒戒後，認有繼續施用毒品之傾向，
    經臺灣屏東地方法院檢察署檢察官以八十八年度偵字第九三三號聲請簡易處刑及
    強制戒治，其施用毒品部分，並經本院潮州簡易庭於八十八年七月五日以八十八
    年度潮簡字第二一二號判處有期徒刑六月確定，強制戒治部分，則經本院於八十
    八年度毒聲字第一三五五號裁定強制戒治，同年十月二十八日檢察官聲請停止強
    制戒治，本院於以八十八年度毒聲字第二三七三號裁定停止戒治，所餘戒治期間
    付保護管束。嗣於八十九年四月間及九十年五月間，因再施用毒品經本院判處有
    期徒刑八月、九月確定，甫於假釋付保護管束期間內，仍不知悔改。
  (二)甲○○竟基於施用第二級毒品安非他命之概括犯意，連續於九十一年九月六日
    十一時起回溯七十二小時，在不詳地點，將安非他命置於鍚箔紙再以火燒烤之方
    式，非法施用安非他命；於九十一年九月二十三日九時起回溯七十二小時內，
    在不詳地點，以前述方式，非法施用安非他命；於九十一年十月十三日下午七
    時許，在詳地點，以前述方式，非法施用安非他命；於九十一年十一月二十一
    日下午八時許，在屏東縣東港鎮○○路三五八號住處，以前述方式，非法施用安
    非他，嗣於九十一年十一月二十三日下午二時十五許，在屏東縣東港鎮東海大地
    大樓前，為警查獲，並扣得第二級毒品安非他命一包，驗前毛重零．四公克。
  (三)案經屏東縣警察局東港分局移送台灣屏東地方法院檢察署檢察官偵查起訴。
二、認定犯罪事實所根據的證據及理由：
  (一)被告甲○○在警察局詢問時、檢察官訊問中及本院審理時坦白均承認前述犯行。
  (二)前項自白，有被告於九十一年九月六日上午十一時許、同年月二十三日上午十一
    時許，在臺灣屏東地方法院檢察署觀護人室採取其尿液送驗，及九十一年十月十
    三日下午七時許、同年十一月二十三日下午四時許，為警查獲時亦採取其尿液送
    請檢驗，檢驗結果確均呈甲基安非他命陽性反應，有屏東縣衛生局出具之煙毒及
    麻醉藥品委託檢驗結果通知書一紙及台灣檢驗科技股份有限公司濫用藥物尿液檢
    驗報告二紙可為佐證。
  (三)另有安非他命一包扣案可佐，而扣案安非他命之成分已經鑑定無訛，驗前毛重零
    點四公克，驗後毛重零點三公克，有高雄醫學大學附設中和紀念醫院檢驗報告一
    紙可按（見本院卷第十九頁）。
  (四)被告前因施用毒品案件，經本院以八十七年毒聲字第八一七號裁定送觀察、勒戒
    後，經評定為無繼續施用毒品之傾向，分別由臺灣屏東地方法院檢察署檢察官於
    八十七年十一月十六日以八十七年度偵字第七三四二號處分不起訴確定後。復因
    施用毒品案件，經臺灣屏東地方法院檢察署檢察官聲請本院以八十八年度毒聲字
    第八六九、一一０五號裁定送觀察、勒戒後，認有繼續施用毒品之傾向，經臺灣
    屏東地方法院檢察署檢察官以八十八年度偵字第九三三號聲請簡易處刑及強制戒
    治，其施用毒品部分，並經本院潮州簡易庭於八十八年七月五日以八十八年度潮
    簡字第二一二號判處有期徒刑六月確定，強制戒治部分，則經本院於八十八年度
    毒聲字第一三五五號裁定強制戒治，同年十月二十八日檢察官聲請停止強制戒治
    ，本院於以八十八年度毒聲字第二三七三號裁定停止戒治，所餘戒治期間付保護
    管束等節，此有臺灣屏東地方法院檢察署刑案資料查註紀錄表及臺灣高等法院被
    告全國前案紀錄表各一紙在卷足按。
三、論罪科刑的理由：
  (一)按安非他命分別為毒品危害防治條例第二條第一項第二款所規範之第二級毒品。
    核被告所為，係犯毒品危害防制條例第十條第二項之施用第二級毒品罪。被告施
    用毒品前後持有該毒品之低度行為，為施用之高度行為所吸收，不另論罪。
  (二)被告多次施用第二級毒品安非他命行為，時間緊接，所犯為構成要件相同之罪名
    ，顯係基於概括犯意反覆為之，為連續犯，應依刑法第五十六條之規定以一罪論
    ，並加重其刑。
  (三)本院審酌被告前已有施用毒品多次之犯行，經觀察勒戒、強制戒治後，仍無法根
    絕毒癮而又再度施用，顯見其戒毒意志不堅，惟念其坦承犯行，頗有悔意，態度
    良好等一切情狀，量處如主文記載的刑罰。
  (四)扣案之安非他命一包（驗前毛重零點四公克，驗後毛重零點三公克），依毒品危
    害防制條例第十八條第一項前段規定，均沒收銷燬。至送驗耗費之安非他命，既
    已滅失不存在，自無庸宣告沒收銷燬，併此明。
四、適用法律依據：
    刑事訴訟法第二百九十九條第一項前段，毒品危害防制條例第十條第二項、第十
    八條第一項前段，刑法第十一條前段、第五十六條，判決如主文。
中      華      民      國      九十二      年    四    月    二十二    日
                                      臺灣屏東地方法院刑事第五庭
                                          法  官  羅森德
右正本證明與原本無異。
如不服本判決應於收受本判決後送達後十日內向本院提出上訴書狀，其未敘述上訴理
由者，並得於提起上訴後十日內向本院補提理由書狀（均須按他造當事人之人數附繕
本 ）「切勿逕送上級法院」
                                          書記官   劉音利
中      華      民      國      九十二      年    四    月    二十二    日


司法院資訊處製作；財團法人民間司法改革基金會備份。
